臺灣屏東地方法院刑事判決　　　　　　　100年度交訴字第3號
公　訴　人　臺灣屏東地方法院檢察署檢察官
被　　　告　李昆育
上列被告因過失致死等案件，經檢察官提起公訴（99年度偵字第
10639 、11472 號），，茲因被告就被訴事實為有罪之陳述，經
告知簡式審判程序意旨，並聽取公訴人及被告之意見後，本院裁
定依簡式審判程序審理，判決如下：
    主  文
李昆育服用酒類，不能安全駕駛動力交通工具而駕駛，累犯，處
有期徒刑肆月，如易科罰金，以新臺幣壹仟元折算壹日。又因過
失致人於死，處有期徒刑陸月，如易科罰金，以新臺幣壹仟元折
算壹日。應執行有期徒刑捌月，如易科罰金，以新臺幣壹仟元折
算壹日。
    事  實
一、李昆育曾於民國97年間，因犯恐嚇罪，經本院以96年度簡字
    第1606號判處有期徒刑3 月確定，於97年6 月19日執行完畢
    。詎猶不知悔改，復於99年11月4 日1 時多許起至2 時50分
    許止，在屏東縣潮州鎮某小吃部，飲用洋酒數杯，致有意識
    模糊注意力無法集中等情形而達不能安全駕駛動力交通工具
    之程度後，仍於同日2 時50分許，駕駛車號1473-XC 號自用
    小客車，由前開飲酒處出發，經屏東縣萬丹鄉○○村○○路
    ○ 段由東往西方向行駛，欲返回屏東縣萬丹鄉○○村○○路
    3 68號住處。於同日3 時20分許，途經屏東縣萬丹鄉○○村
    ○○路○段西向P271柱前時速限制為70公里之路段時，原應
    注意車前狀況，隨時採取必要之安全措施，且應注意遵守行
    車速限之規定行駛，而依當時情形，天候晴朗，視距良好無
    障礙物，又無不能注意之情事，竟疏未注意車前狀況即貿然
    於酒後以時速約70至80公里之速度超速行經該路段之外側車
    道。適同一時、地，有林梓彥騎乘車號M7A-552 號重型機車
    ，沿屏東縣萬丹鄉○○村○○路○ 段由東往西同一方向行駛
    於外側車道上，因李昆育上開疏失，不慎由後追撞林梓彥騎
    乘之重型機車，致林梓彥人車倒地，機車滑行約97.7公尺後
    ，始停止於慢車道與外側快車道之車道線上，林梓彥因而受
    有顱骨多處骨折、創傷性氣胸、左大腿挫傷及擦傷、雙足擦
    傷等傷害，經送醫急救後，仍於同日3 時55分許，因頭部外
    傷併顱骨骨折、腦組織外溢、創傷性氣胸而傷重不治死亡。
    李昆育於肇事後，在案發現場等待警方前來處理，並向警方
    承認係肇事者而自首接受裁判，嗣經警方於同日5 時7 分許
    ，在屏東縣政府警察局屏東分局萬丹車禍處理小組測得李昆
    育吐氣所含酒精成分為每公升0.95毫克，始查知上情。
二、案經臺灣屏東地方法院檢察署檢察官相驗後自動檢舉及屏東
    縣政府警察局屏東分局報告臺灣屏東地方法院檢察署檢察官
    偵查起訴。
    理  由
一、本件被告所犯係死刑、無期徒刑、最輕本刑為3 年以上有期
    徒刑以外之罪，其於本院準備程序中就前揭被訴事實為有罪
    之陳述，經受命法官告知簡式審判程序之旨，並聽取其與公
    訴人之意見後，本院認無不得或不宜改依簡式審判程序進行
    之處，爰依刑事訴訟法第273 條之1 第1 項、第284 條之1
    ，本院裁定依簡式審判程序審理；又簡式審判程序之證據調
    查，依刑事訴訟法第273 條之2 規定，不受同法第159 條第
    1 項審判外陳述排除之限制，再被告對於卷內之各項證據，
    亦不爭執證據能力，故卷內所列之各項證據，自得作為證據
    ，合先敘明。
二、前揭酒後駕車並肇事致人於死之事實，除據被告李昆育於警
    詢、偵查中及本院審理時自白不諱，並有道路交通事故現場
    圖1 紙、道路交通事故調查報告表、酒精濃度測試單各1 份
    及現場暨車損照片36幀在卷可稽，另被害人林梓彥係因本件
    事故致頭部外傷併顱骨骨折、腦組織外溢、創傷性氣胸死亡
    ，亦經臺灣屏東地方法院檢察署檢察官督同法醫師相驗屍體
    ，製作相驗筆錄、相驗屍體證明書、檢驗報告書在卷，復有
    相驗照片16幀附卷可憑，被告自白堪信為真，是本件被告李
    昆育犯罪事證已臻明確，應依法論科。
三、按汽車係以汽油內燃機產生動力驅動，並以行駛公共道路為
    主要功能之車輛，為刑法第185 條之3 所規定之動力交通工
    具。核被告李昆育所為，係犯刑法第185 條之3 酒後不能安
    全駕駛動力交通工具而駕駛之公共危險罪，及同法第276 條
    第1 項之過失致死罪。被告李昆育所犯上開2 罪，犯意各別
    ，行為互殊，應分論併罰。又被告酒醉駕車，因而致人死亡
    ，其過失致死罪部分應依道路交通管理處罰條例第86條第1
    項規定，加重其刑至二分之一。又被告李昆育有犯罪事實欄
    所述之前科犯行，於97年6 月19日執行完畢，有臺灣屏東地
    方法院檢察署刑案資料查註記錄表、臺灣高等法院被告前案
    紀錄表各1 份在卷可稽，其於5 年內故意再犯本件公共危險
    之有期徒刑以上之罪，為累犯，其公共危險部分應依刑法第
    47條第1 項規定加重其刑。又被告李昆育犯罪後，於警方據
    報前往調查時，主動向承辦員警承認犯行並接受調查，有屏
    東縣政府警察局道路交通事故肇事人自首情形紀錄表1 紙附
    卷可按，係對於未經發覺之犯罪自首而受裁判，爰依刑法第
    62條前段規定，減輕其刑，並分別先加後減之。爰審酌被告
    行為時之年齡為34歲，年紀尚輕，智識程度為高職畢業，其
    吐氣中酒精濃度達每公升0.95毫克，猶超速駕車，對於公眾
    往來交通安全所生危險之程度非低，其就導致本件車禍發生
    之過失比例甚高，嗣後已與被害人家屬達成和解，有屏東縣
    潮州鎮調解委員會調解筆錄影本1 份在卷可稽，與其犯罪後
    尚能坦承犯行，態度尚可等一切情狀，量處如主文所示之刑
    ，並定其應執行之刑暨諭知易科罰金之折算標準，以資懲儆
    。
據上論斷，應依刑事訴訟法第273 條之1 第1 項、第299 條第1
項前段，道路交通管理處罰條例第86條第1 項，刑法第185 條之
3 、第276條第1 項、第51條第5 款、第62條前段、第41條第1項
前段，刑法施行法第1 條之1 ，判決如主文。
本案經檢察官許英輝到庭執行職務
中    華    民    國   100    年    2     月    18    日
                  交通法庭    法  官  陳茂亭
以上正本證明與原本無異。
如不服本判決應於收受判決後10日內向本院提出上訴書狀，並應
敘述具體理由；其未敘述上訴理由者，應於上訴期間屆滿後20日
內向本院補提理由書（均須按他造當事人之人數附繕本）「切勿
逕送上級法院」。
中    華    民    國   100    年    2     月    18    日
                              書記官  黃佳惠
附錄本案論罪科刑法條全文
中華民國刑法第185條之3
服用毒品、麻醉藥品、酒類或其他相類之物，不能安全駕駛動力
交通工具而駕駛者，處1 年以下有期徒刑、拘役或3 萬元以下罰
金。
中華民國刑法第276條第1項
因過失致人於死者，處 2 年以下有期徒刑、拘役或 2 千元以下
罰金。